【裁判字號】    92,交易,273
【裁判日期】    920606
【裁判案由】    公共危險
【裁判全文】
臺灣臺中地方法院刑事判決                        九十二年度交易字第二七三號
    公  訴  人  臺灣臺中地方法院檢察署檢察官
    被      告  甲○○
右列被告因公共危險案件，經檢察官聲請以簡易判決處刑（九十二年度偵字第三四七
三號），本院臺中簡易庭認不宜以簡易判決處刑（九十二年度中交簡字第四九二號）
，改依通常訴訟程序審理，移
    主  文
甲○○無罪。
    理  由
一、公訴意旨略以：被告甲○○於飲用酒類後已不能安全駕駛動力交通工具，竟仍於
    民國九十二年一月三十日十九時許，騎乘牌照號碼ＹＢＩ─一五一號重型機車，
    沿臺中縣太平市○○路由西向東往臺中小鎮社區方向行駛。嗣於同日十九時三十
    分許，行經太平路三００號前，不慎與陳玉花所騎乘自太平路三００號正對面之
    全家福鞋店駛出，欲左轉太平路往西方向行駛之牌照號碼ＪＪＱ─六０三號重型
    機車發生碰撞，導致二車倒地，並造成甲○○及陳玉花（傷害部分未據告訴）二
    人均倒地受傷。嗣後經警前往現場處理時，發現被告甲○○身上有明顯酒味，乃
    當場對其施以酒精濃度測試，並測得其呼氣中每公升含酒精濃度達０‧五０毫克
    ，因認被告甲○○涉犯有刑法第一百八十五條之三之公共危險罪嫌云云。
二、按犯罪事實應依證據認定之，無證據不得推定其犯罪事實；又不能證明被告犯罪
    或其行為不罰者，應諭知無罪之判決，刑事訴訟法第一百五十四條第三百零一
    條第一項分別定有明文。
三、公訴人認被告甲○○涉犯酒醉駕車之公共危險罪嫌，無非以被告甲○○供承酒後
    駕車肇事及被告肇事後測得呼氣酒精濃度達０．五０毫克為主要論據。訊據被告
    甲○○對於酒後駕車並與陳玉花發生車禍之事實固不爭執，並有道路交通事故調
    查報告表在卷可憑。惟被告甲○○堅決否認有何公共危險犯行，辯稱：伊有喝酒
    之習慣，伊認為酒後駕車對伊沒有影響，伊知道不能喝超過，並未酒醉駕車等語
    。經查：按服用酒類不能安全駕駛動力交通工具之認定，參考德國、美國之認定
    標準，對於酒精濃度呼氣已達每公升○．五五毫克或血液濃度達百分之○．一一
    以上，肇事率為一般正常人之十倍，應認為已達不能安全駕駛之標準（法務部八
    十八年五月十八日八八年度法檢字第一六六九號函參照）；次按依交通部道路交
    通安全督導委員會委託學者自八十九年三月間起至九十年二月間止針對國人進行
    實驗研究，體內所含酒精濃度與代謝率之實驗結果，每人的飲酒量依其體重計算
    ，於餐後三十分鐘飲完酒，飲完後其呼氣酒精濃度最高點為酒後一小時；又自飲
    酒一小時後開始計算代謝率，呼氣酒精代謝率總平均值為每小時０．０五二毫克
    ( 引自蔡中志著「國人酒精濃度與代謝率及對行為影響之實驗研究」一文，警光
    雜誌第五三八期）。依被告甲○○所供，飲酒完畢之時間為九十二年一月三十日
    下午三時三十分，開始駕車時間係下午七時，而警員係於下午七時四十七分對被
    告甲○○進行測試，酒精濃度測定值為每公升０．五０毫克，則被告飲用酒類後
    其呼氣酒精濃度最高點為酒後一小時即九十二年一月三十日下午四時三十分，之
    後即開始代謝，而被告自呼氣酒精濃度最高點至酒測之時間相距約三小時十七分
    鐘，開始駕車時間距酒測時間為四十七分，依前揭國人體內酒精含量之代謝率計
    算，被告開始駕車時體內呼氣所含酒精濃度最高點應僅達每公升０˙五四毫克(
    計算式為：0.50mg/l+0.052mg/lx0.8hr= 0.54mg/l)，並未達法務部函示之每公
    升０．五五毫克以上不能安全駕駛動力交通工具標準。其次，依車禍後至現場處
    理之交通隊警員洪志仁所製作附卷之測試觀察紀錄表關於被告查獲後觀察結果，
    係記載「嫌疑人意識清楚」等語，並未記載有何具體之駕駛行為異常或查獲、測
    試或訊問過程，有何酒醉情事，故以此測試觀察紀錄表實難認被告有酒醉駕車之
    行為，以酒後駕車即推論顯然無法安全駕駛，尚嫌遽斷。參諸本件發生車禍之情
    形，被告是直行車而對方是由路旁商家駛出欲左轉，被告於警訊中稱於距十公尺
    前看到對方車輛，因對方忽然衝出，致來不及煞車發生車禍，而對方於警訊中則
    未稱有看到被告車輛情形且當場即表示不欲對被告提出告訴及依卷附道路交通事
    故調查報告表（二）所載，主要肇因研判為橫越道路不慎等情，亦均未能證明被
    告之飲酒與車禍之發生有何因果關係，故尚乏證據證明被告之飲酒已達不能安全
    駕駛動力交通工具之程度。被告所辯，應可採信，本件被告酒後駕車之行為，核
    與刑法第一百八十五條之三服用酒類，不能安全駕駛動力交通工具而駕駛罪嫌之
    構成要件不該當，自難繩以該公共危險罪責。此外，復查無其他積極證據足資證
    明被告有何公訴人所指之公共危險犯行，自應依法為無罪判決之諭知。據上論斷
    ，應依刑事訴訟法第四百五十二條、第三百零一條第一項，判決如主文。
中      華      民      國      九十二      年    六      月    六      日
                                   台灣台中地方法院交通法庭
                                          法  官  王  靜  秋
右正本證明與原本無異。
如不服本判決，應於判決送達後十日內，向本院提出上訴狀。
                                          書記官
中      華      民      國    九十二      年    六    月    六       日


司法院資訊處製作；財團法人民間司法改革基金會備份。
